# 业务合并处理

提问人：流浪的小狗 时间：2014-06-22 23:05:59
请叫陈版，关于同一控制下的业务合并中，如果被收购方以相关净资产出资作价，作为单体报表来讲，是否需要考虑评估入账，评估值超过实收资本的部分，计入资本公积－资本溢价？还是评估只是用于判定出资资产是否存在减值的可能性，入账时仍以原账面价值，不涉及资本溢价的调整？

回答人：chenyiwei
理论上应按后一方法进行会计处理（还是评估只是用于判定出资资产是否存在减值的可能性，入账时仍以原账面价值，不涉及资本溢价的调整）。但在实际操作中，如果该业务的净资产账面价值小于所增加的实收资本，则为了避免资本公积出现负数造成“出资不足”的印象，在合并方的个别报表层面也可接受按评估值入帐。

提问人：fanxu7788 时间：2014-06-23 17:27:07
评估报告能够证明未发生减值的，是否应当冲资本公积，资本公积不够冲减的，可以冲留存收益。这也附合长投准则第 5 条的规定。

回答人：chenyiwei
如果投入净资产账面价值小于由此增加的合并方实收资本，按账面价值入帐可能导致资本公积出现负数，可能给人造成出资不足的印象。为了避免这个问题，必要时在个别报表层面可接受按评估值入帐。